【裁判字號】    92,訴,1524
【裁判日期】    921127
【裁判案由】    毒品危害防制條例
【裁判全文】
臺灣桃園地方法院刑事判決                        九十二年度訴字第一五二四號
    公  訴  人  臺灣桃園地方法院檢察署檢察官
    被      告  甲○○
右列被告因違反毒品危害防制條例案件，經檢察官提起公訴（九十二年度毒偵緝字第
三八０號、九十二年度毒偵字第二五六六號），本院判決如左：
    主  文
甲○○連續施用第一級毒品，累犯，處有期徒刑玖月，扣案之海洛因貳拾包（驗餘
淨重玖點肆陸公克，包裝重陸點壹肆公克）沒收銷燬之，注射針筒肆支，沒收；又連
續施用第二級毒品，累犯，處有期徒刑柒月，扣案之安非他命拾玖包（含袋重拾
柒點貳公克）沒收銷燬之，吸食器壹組、玻璃球貳支，沒收。應執行有期徒刑壹年
月，扣案之海洛因貳拾包（驗餘淨重玖點肆陸公克，包裝重陸點壹肆公克）、安非
他命拾玖包（含袋重拾柒點貳公克）沒收銷燬之，注射針筒肆支、吸食器壹組及
玻璃球貳支，均沒收。
    事  實
一、甲○○曾因犯贓物案件，經本院於民國八十九年八月十九日以八十九年度桃簡字
    第一一一七號判決判處有期徒刑四月，同年十月十五日判決確定，九十年三月二
    十日易科罰金執行完畢。甲○○因施用毒品案件，經送觀察、勒戒後，認無繼續
    施用毒品之傾向，經臺灣桃園地方法院檢察署檢察官於八十八年九月三十日以八
    十八年度毒偵字第一０三五號為不起訴處分確定在案；復因施用毒品案件，經送
    觀察、勒戒後，仍認無繼續施用毒品之傾向，經臺灣桃園地方法院檢察署檢察官
    於八十九年五月十八日以八十九年度毒偵字第二六０二號為不起訴處分確定在案
    。詎其仍無法戒除毒癮，復基於施用第一級毒品海洛因之概括犯意，自九十一年
    年底某日起至九十二年八月十五日止，在其位於桃園縣桃園市○○街十七之三號
    、桃園縣桃園市○○街十八號八二八室住處內，以注射針筒注射或將海洛因摻在
    香菸內吸食之方式，連續多次施用第一級毒品海洛因；又另行起意而基於施用第
    二級毒品安非他命之概括犯意，自九十一年七月間某日起至九十二年八月十五日
    止，在前揭地點，以將安非他命放置在吸食器內，再以火燒烤產生煙霧後吸食之
    方式，連續多次施用第二級毒品安非他命。嗣先於九十一年十二月十九日二十時
    五分，在桃園縣桃園市○○街一三四號前為警查獲，並扣得其所有之安非他命一
    包（含袋重０．九公克）。復於九十二年一月九日凌晨零時許，在桃園縣桃園市
    ○○○路某處為警臨檢查獲，並扣得其所有之海洛因一包（驗餘淨重０．三三公
    克，包裝重０．二四公克）。甲○○因經臺灣桃園地方法院檢察署發佈通緝，於
    九十二年八月十五日十一時許，在桃園縣桃園市○○○路五五號前，為警緝獲，
    並扣得其所有之疑似海洛因十包、安非他命七包（含袋重五公克），經甲○○同
    意警員至其桃園縣桃園市○○街十八號八二八室住處搜索，起獲其所有之疑似海
    洛因十七包、安非他命三十一包（含袋重三一．三公克）、供其施用海洛因所用
    之注射針筒四支及供其施用安非他命所用之吸食器一組、玻璃球二支。甲○○經
    本院以九十二年度毒聲字第六八七號裁定令入戒治處所施以強制戒治一年，現仍
    施以強制戒治中。
二、案經桃園縣警察局桃園分局、平鎮分局移送臺灣桃園地方法院檢察署檢察官偵查
    起訴。
    理  由
一、本件被告甲○○所犯並非死刑、無期徒刑、最輕本刑為三年以上有期徒刑之罪或
    高等法院管轄第一審案件，而於準備程序進行中，被告先就被訴事實為有罪之陳
    述，經告知簡式審判程序之旨，並聽取公訴人、被告之意見後，由本院合議庭以
    裁定進行簡式審判程序，合先敘明。
二、右開施用第一級毒品海洛因及第二級毒品安非他命之事實，業據被告於本院訊問
    時坦承無訛，而被告於前揭時地三度被查獲，經警採集其尿液檢體送驗結果，分
    別呈安非他命、嗎啡陽性反應，有被採尿人姓名編號對照表三紙、桃園縣衛生局
    不法藥物尿液檢定書二紙及台灣檢驗科技股份有限公司濫用藥物檢驗報告一紙附
    卷可稽，並有如事實欄所列之物扣案可資佐證，九十二年一月九日查扣之白色粉
    末一包（驗餘淨重０．三三公克，包裝重０．二四公克）經送鑑驗結果，含第一
    級第六項毒品海洛因成分，九十二年八月十五日查扣之白色粉末二十七包經送鑑
    驗結果，其中二十二包（合計驗餘淨重九．一三公克，包裝重五．九公克）均含
    第一級第六項毒品海洛因成分，另五包則無毒品反應，有法務部調查局鑑定通知
    書二紙在卷可參，足見被告前開自白確與事實相符。次查，被告如事實欄所載，
    前因施用毒品案件，經二度送觀察、勒戒後，均認無繼續施用毒品之傾向，經臺
    灣桃園地方法院檢察署檢察官於八十八年九月三十日、八十九年五月十八日，分
    別以八十八年度毒偵字第一０三五號、八十九年度毒偵字第二六０二號為不起訴
    處分確定在案，有不起訴處分書及臺灣高等法院被告全國前案紀錄表附卷足參，
    堪認被告確前經不起訴處分確定後，復三犯本件毒品危害防制條例第十條第一項
    、第二項施用毒品之罪。本件事證明確，被告犯行已經證明，應予依法論科。
三、核被告所為，係犯毒品危害防制條例第十條第一項施用第一級毒品海洛因罪、同
    條第二項施用第二級毒品安非他命罪。被告持有海洛因及安非他命之低度行為，
    分別為施用之高度行為所吸收，均不另論罪。被告多次施用第一級毒品海洛因、
    第二級毒品安非他命行為，時間緊接、所犯構成要件相同之罪名，顯係基於概括
    犯意反覆而為，均應依連續犯之規定以一罪論，並依法加重其刑。其所犯上開二
    罪間，犯意各異，行為互殊，可認係分別起意，應予分論併罰。公訴人雖僅就被
    告自九十一年七月間某日起施用第二級毒品安非他命，及自九十二年年初某日起
    施用第一級毒品海洛因之犯行部分起訴，惟被告其餘施用第一級毒品及第二級毒
    品犯行，雖未據公訴人起訴，但因與已起訴部分，有連續犯之裁判上一罪關係，
    為起訴效力所及，依審判不可分之原則，本院自得併予審理，附此敘明。又被告
    有如事實欄所載之犯罪科刑及執行情形，有臺灣高等法院被告全國前案紀錄表在
    卷足參，其受有期徒刑執行完畢，五年內再犯本件有期徒刑以上之罪，皆為累犯
    ，均應依刑法第四十七條規定，加重其刑，並皆依刑法第七十條規定遞予加重其
    刑。爰審酌被告經二度觀察、勒戒後仍再施用毒品，顯見戒毒意志不堅，及其犯
    罪戕害自身，尚無害及他人，且犯罪後坦承犯行，態度尚稱良好等一切情狀，各
    量處如主文所示之刑，並合併定其應執行之刑。扣案之海洛因二十三包（合計驗
    餘淨重九．四六公克，包裝重六．一四公克）及安非他命三十八包（含袋重合計
    三七．二公克），為被告所有之第一級、第二級毒品，此經被告供承在卷，既為
    本案查獲之毒品，自應依毒品危害防制條例第十八條第一項前段規定沒收銷燬之
    。扣案之注射針筒四支，吸食器一組及玻璃球二支，依其物質屬性雖尚有其他用
    途，而非專供施用毒品之器具，然既均為被告所有且係供其施用毒品海洛因、安
    非他命之用，亦據被告陳明在卷，爰依刑法第三十八條第一項第二款之規定宣告
    沒收。
據上論斷，應依刑事訴訟法第二百九十九條第一項前段，毒品危害防制條例第十條第
一項、第二項、第十八條第一項前段，刑法第十一條前段、第五十六條、第四十七條
、第五十一條第五款、第三十八條第一項第二款，判決如主文。
本案經檢察官羅秀蓮到庭執行職務。
中        華        民        國  九十二    年    十一    月  二十七   日
暺O灣桃園地方法院刑事第十庭
             法  官   蔡和憲
右正本證明與原本無異
如不服本判決，應於送達後十日內，向本院提出上訴狀。
                                     書記官   常毓生
中        華        民        國   九十二   年    十一    月  二十七    日
毒品危害防制條例第十條第一項、第二項：
施用第一級毒品者，處六月以上五年以下有期徒刑。
施用第二級毒品者，處三年以下有期徒刑。
毒品危害防制條例第十八條第一項前段：
查獲之毒品及專供製造或施用毒品之器具，不問屬於犯人與否，均沒收銷燬之。


司法院資訊處製作；財團法人民間司法改革基金會備份。
